【裁判字號】    97,上易,1767
【裁判日期】    970819
【裁判案由】    竊盜
【裁判全文】
臺灣高等法院刑事判決                97年度上易字第1767號
上  訴  人
即  被  告  乙○○
上列上訴人因竊盜案件，不服臺灣士林地方法院97年度易緝字第
18號，中華民國97年5月16日第一審判決（起訴案號：臺灣士林
地方法院檢察署95年度偵字第12793號），提起上訴，本院判決
如下：
    主  文
原判決撤銷。
乙○○竊盜，累犯，處有期徒刑捌月。扣案之鑰匙壹支沒收。
    事  實
一、乙○○於民國93年間，曾因施用毒品案件，經本院以93年度
    易字第304 號判決判處有期徒刑8 月確定，於93年10月12日
    入監服刑，嗣於94年3 月11日因縮短刑期執行完畢。詎仍不
    知悔改，於95年9 月4 日上午9 時許，見甲○○所有之車號
    ZKF-187 號輕型機車停放在臺北市○○區○○路28巷2 號騎
    樓處，竟意圖為自己不法之所有，以其所有之鑰匙1 支，插
    入前揭機車電門，啟動後及騎乘離去而竊取得手。嗣於不詳
    時、地，將上開機車車牌拆下丟棄並懸掛其所有之車號DMG-
    371 號車牌騎乘使用。嗣於95年10月7 日凌晨1 時10分許，
    在臺北市○○區○○路79巷巷口處為警查獲，並當場扣得其
    所竊得之上開機車及其所有之鑰匙1 支，始悉上情。
二、案經臺北市政府警察局南港分局報請臺灣士林地方法院檢察
    署檢察官偵查起訴。
    理  由
一、上開事實，業據被告乙○○於偵查、原審及本院審理時坦承
    不諱（見偵卷第30至31頁及原審卷第15至18頁），核與被害
    人甲○○於警詢時所指述遭竊情節相符（見偵卷第9至10頁
    ），並有贓物認領保管單、車輛失竊電腦輸入單、查獲車輛
    認可資料各1紙、扣案贓物照片共5張及贓證物品清單1紙等
    在卷可證（見偵卷第11頁、第13至17頁、第36至37頁），足
    認被告前開自白與事實相符，足以採信。本件事證明確，被
    告犯行堪以認定，應依法論科。
二、核被告乙○○所為，係犯刑法第320 條第1 項之竊盜罪。又
    被告有事實欄所載之犯罪科刑並已執行完畢等情，有臺灣高
    等法院被告前案紀錄表在卷可稽，其於有期徒刑執行完畢後
    5 年內，故意犯本件有期徒刑以上之竊盜罪，應依刑法第47
    條第1 項規定，論以累犯，並加重其刑。
三、原審以被告罪證明確，依法論科，原非無見，但查原判決於
    主文諭知扣案鑰匙一支沒收，於理由中漏未敘明，自有未洽
    ，上訴意旨指摘原判決量刑過重，固無理由，惟原判決既有
    可議，應由本院予以撤銷改判，爰審酌被告素行，智識程度
    ，犯罪動機、目的、手段、危害程度及犯罪後態度等一切情
    狀，量處有期徒刑八月。扣案鑰匙一把為被告所有，已於原
    審供明在卷（原審易緝卷第16頁）且供犯罪所用之物，依刑
    法第38條第3項、第1項第3款宣告沒收。
四、末查中華民國96年罪犯減刑條例第5條規定：本條例施行前
    ，經通緝而未於中華民國96年12月31日以前自動歸案接受偵
    查、審判或執行者，不得依本條例減刑。細繹其意旨，應認
    為在上揭條例施行（即96年7月16日）前經通緝者，而於該
    條例施行後，仍未克自動歸案接受偵查、審判或執行者，即
    不得獲減刑之寬典。經查，本件被告於上開條例施行前之96
    年4月24日即經原審法院發布通緝，而於上開條例施行後並
    未於96年12月31日前自動歸案，遲至97年4月4日始遭警緝獲
    ，此有原審通緝書1紙、臺北市政府警察局南港分局通緝案
    件移送書1紙在卷足佐。從而被告既於上開條例施行前既經
    本院發佈通緝，復未於96年12月31日前自動歸案接受審判，
    依上開條例規定，自不得減刑，附此敘明。
五、據上論斷，應依刑事訴訟法第369條第1項前段、第364條、
    第299條第1項前段，刑法第320條第1項、第47條第1項、第
    38條第3項、第1項第3款，判決如主文。
本案經檢察官郭啟東到庭執行職務。
中    華    民    國    97    年    8     月    19    日
                  刑事第八庭審判長法  官  鄭文肅
                                  法  官  張明松
                                  法  官  蔡光治
以上正本證明與原本無異。
不得上訴。
                                  書記官  陳韋杉
中    華    民    國    97    年    8     月    19    日
附錄本案論罪科刑依據法條全文：
刑法第320 條第1 項
意圖為自己或第三人不法之所有，而竊取他人之動產者，為竊盜
罪，處5 年以下有期徒刑、拘役或5 百元以下罰金。


司法院資訊處製作；財團法人民間司法改革基金會備份。
